# 对上市联营企业权益法处理

提问人：你瞅我干啥 时间：2020-12-30 11:17:00
请教陈老师：
A公司、B公司均为A股上市公司；B公司为某银行，市净率低于 1 ；
B公司是A公司的联营企业；重大影响日期为 2020 年 11 月 30 日。按照B公司约定，B公司仅向股东提供经审计的财务报表。
在 11 月 30 日，A公司不能获取B公司财务报表，且年末预计B公司对外公告时间晚于A公司；
实务中，由于B公司市净率低于 1 ，长期股权投资转换日可辨认净资产公允价值份额大于初始投资成本；在确认负商誉金额时，能否按照第三季度季报数据进行确认。
谢谢陈老师。

回答人：chenyiwei
要看 10 、 11 两个月内B公司是否发生了重大的影响损益和其他权益变动，或可辨认净资产公允价值的事项，才能考虑能否基于重要性原则接受简化处理。